最　高　行　政　法　院　裁　定　　　　　　　　　九十三年度裁字第一七○○號
　　抗　告　人　甲○○
右抗告人因與相對人行政院勞工委員會間有關人民團體事務事件，對於中華民國九十
二年八月十五日臺北高等行政法院九十一年度訴字第九二○號裁定提起抗告，本院裁
定如左︰
　　主  文
抗告駁回。
抗告訴訟費用由抗告人負擔。
　　理  由
一、按抗告法院認抗告為不合法或無理由者，應為駁回抗告之裁定。
二、本件抗告人前以九十年十月八日檢舉書函向行政院陳稱相對人未依法撤銷中華電
    信工會臺中分會違法選舉致影響會員權益並請求救濟一案，經行政院秘書處移由
    相對人以九十年十月二十三日台九十勞資一字第○○五○九三四號函覆抗告人。
    惟抗告人不服被告上開覆函，而向原審法院提起行政訴訟，經遭駁回後，抗告人
    仍表不服，其抗告意旨略以：本件原裁定駁回抗告人之訴，無非以相對人九十年
    十月二十三日台九十勞資一字第○○五○九三四號函覆為依據，謂「被告（即相
    對人）僅針對原告（即抗告人）檢舉書函之質疑，明其就被告歷次陳情書之處
    理方式，並表明有關中華電信工會會員代表大會會議及相關選舉事項屬該工會內
    部自治事項之法律上意見，要不因前開說明或述，而對原告權益發生具體之法
    律上效果，即非行政處分。」惟，抗告人係針對相對人遲延不做成處分，乃依訴
    願法第四條第一項第九款規定向行政院提起訴願。並因不服行政院之訴願決定，
    而依行政訴訟法第二十四條規定，以行政院勞工委員會為被告向臺北高等行政法
    院提起行政訴訟，其程序自屬合法，非如原裁定所指，未經訴願程序，遽行提起
    行政訴訟。原審未能就具體事實為裁判，以程序駁回抗告人之訴，抗告人實難甘
    服，請廢棄原裁定，並撤銷原處分及訴願決定等語。
三、本院按人民對於中央或地方機關之行政處分，認為違法或不當，致損害其權利或
    利益者，固得依訴願法規定提起訴願；惟所謂行政處分，係指中央或地方機關就
    公法上具體事件所為之決定或其他公權力措施而對外直接發生法律效果之單方行
    政行為而言。至於行政機關所為單純之事實陳述或理由說明，並非對人民之請求
    有所准駁，既不因該項述或說明而生法律上之效果，自非屬行政處分，不得對
    之提起訴願。查被上訴人九十年十月二十三日台九十勞資一字第○○五○九三四
    號函係就上訴人之陳請所為答覆，純屬事實述，不生法律上之效果，非行政處
    分，上訴人對之提起訴訟，訴願決定予以不受理，原法院並以上訴人就此部分之
    行政訴訟不合法，裁定駁回，均無不合。又查上訴人另訴請原法院判令相對人應
    限期所管中華電信工會臺中分會辦理常務理事暨會員代表大會代表之改選部分，
    係屬提起課予義務訴訟，原審以其此部分請求未經合法訴願程序，起訴不合法，
    併予裁定駁回。亦無違誤。抗告意旨，聲明廢棄原裁定，為無理由，應予駁回。
四、依行政訴訟法第一百零四條、民事訴訟法第九十五條、第七十八條，裁定如主文
    。
中　　華　　民　　國　　九十三　　　年　　　十二　　　月　　三十　　　　日
                    最 高 行 政 法 院  第 二 庭
                                審 判 長 法  官　　　葉　振　權
                                         法  官      鍾　耀　光
                                         法  官　　　劉　鑫　楨
                                         法  官　　　吳　明　鴻
                                         法  官　　　梁　松　雄
右  正  本  證  明  與  原  本  無  異
　　　　　　　　　　　　　　　　　　　　 法院書記官　郭　育　玎
中　　華　　民　　國　　九十三　　　年　　　十二　　　月　　　三十　　　日
